臺灣士林地方法院刑事判決　　　　　　　 96年度訴字第601號
公　訴　人　臺灣士林地方法院檢察署檢察官
被　　　告　乙○○
　　　　　　　　　　（另案於臺灣臺北監獄執行中）
上列被告因偽造文書等案件，經檢察官提起公訴（96年度偵字第
2827號）及移送併案審理（96年度偵字第8093號），因被告於本
院準備程序中為有罪之陳述，經本院合議庭裁定以簡式審判程序
審理，本院判決如下：
    主  文
乙○○收受贓物，累犯，處有期徒刑陸月，減為有期徒刑月，
如易科罰金以新臺幣壹仟元折算壹日；又行使偽造私文書，足以
生損害於他人，累犯，處有期徒刑捌月，減為有期徒刑肆月，如
易科罰金以新臺幣壹仟元折算壹日，如附表所示偽造之信用卡簽
帳單內商店存根聯上持卡人簽名欄內偽造之「甲○○」之署押計
肆枚均沒收之；應執行有期徒刑陸月，如易科罰金以新臺幣壹仟
元折算壹日，如附表所示偽造之信用卡簽帳單內商店存根聯上持
卡人簽名欄內偽造之「甲○○」之署押計肆枚均沒收之。
    事  實
一、乙○○曾於民國93年間因偽造文書及竊盜案件，經臺灣板橋
    地方法院及臺灣臺北地方法院分別以93年度簡字第3528 號
    及93年度易字第1098號判決判處有期徒刑三月及六月確定，
    嗣由臺灣臺北地方法院以94年度聲字第316 號裁定定其應執
    行刑為有期徒刑八月確定，迄至95年2 月23日執行完畢，猶
    不知悔改，其真實年籍不詳綽號「阿四」之成年男子所交付
    甲○○所有之卡號為0000000000000000號之中國信託商業銀
    行（以下簡稱中國信託商銀）信用卡（該信用卡係甲○○於
    不詳時、地失竊）係來路不明之贓物，竟仍於96年1 月16
    日凌晨某時許，在臺北市南港區○○○路附近公車總站前收
    受而持有之；旋另基於意圖為自己不法之所有及行使偽造私
    文書之犯意，接續於如附表編號一至四所示之時間，駕駛其
    向永順小客車租賃有限公司（以下簡稱永順公司）租用之車
    號為4300-PG 號自用小客車，前往如附表編號一至四所示之
    各特約商店，未經真正名義人甲○○之同意，持上開中國信
    託商銀信用卡交付該店人員以刷卡消費如附表編號一至四所
    示之金額（總金額為新臺幣36800 元，消費時間、地點及金
    額均詳如附表編號一至四所載），並分別於信用卡簽帳單上
    之持卡人簽名欄內偽簽「甲○○」之署押各一次（每次署押
    計為一式二枚，含持卡人存根聯及商店存根聯各一枚，各次
    消費之簽帳單上署押枚數詳如附表編號一至四所示），以表
    示真正名義人確認交易標的及金額及向發卡銀行簽帳消費之
    意，並作為特約商店經由收單銀行向發卡銀行請款之用，而
    接續偽造信用卡之簽帳單四次，共計八張（含商店存根聯及
    持卡人存根聯），並將偽造完成之簽帳單中之商店存根聯交
    付於特約商店人員而行使之，致使各該特約商店人員誤認係
    本人消費而陷於錯誤，並分別交付如附表編號一至四所示金
    額之財物，且使發卡銀行因而於附表編號一至四所示各該特
    約商店請款時代為墊付所消費之款項予各特約商店，足生損
    害於真正名義人甲○○之利益及依約與持卡人交易之各該特
    約商店確認持卡人身份之正確性；又其復承前意圖為自己不
    法之所有之犯意，接續於如附表編號五所示之時間，前往如
    附表編號五所示之特約商店，未經真正名義人甲○○之同意
    ，持上開中國信託商銀信用卡交付該店人員以刷卡購買價格
    為新臺幣（下同）7499元之除濕機一臺，嗣於刷卡過程中因
    該筆交易經中國信託商銀拒絕而未得逞；迄於96年1 月16日
    14 時 許，甲○○因接獲中國信託商銀通知而發覺其所有之
    上開信用卡遭人盜用，並於96年1 月23日報警處理，經警向
    上開特約商店調閱監視錄影帶，始依前開租用車輛紀錄而循
    線查獲，並於臺北市○○區○○路33號3 樓之13之不知情之
    乙○○表妹鍾純華（另經臺灣士林地方法院檢察署以96年度
    偵字第827 號為不起訴處分）住處內扣得如附表編號四所示
    之筆記型電腦1 部。
二、案經甲○○訴由臺北縣政府警察局永和分局報請臺灣士林地
    方法院檢察署檢察官偵查起訴及移送併案審理，因乙○○於
    本院準備程序中為有罪之陳述，經本院合議庭裁定以簡式審
    判程序審理。
    理  由
一、本件被告乙○○所犯係死刑、無期徒刑或最輕本刑為三年以
    上有期徒刑或高等法院管轄第一審案件以外之罪，其於準備
    程序期日就被訴事實為有罪之陳述，經本院告知簡式審判程
    式之旨，並聽取公訴人及被告之意見後，經合議庭裁定由受
    命法官獨任進行簡式審判程序，是依刑事訴訟法第273 條之
    2 規定，本件之證據調查，不受同法第159 條第1 項、第16
    1 條之2 、第161 條之3 、第163 條之1 及第164 條至第17
    0 條規定之限制，合先敘明。
二、前揭犯罪事實，業據被告乙○○於偵審中坦承不諱，復經證
    人即永順公司之實際負責人陳志忠及鍾純華分別於警詢及偵
    查中證述在卷，核與告訴人甲○○於警詢及偵查中所指訴之
    情節相符，並有上開信用卡之申請書影本、消費明細及冒刷
    明細各1 份、汽車出租約定切結書及「甲○○」名義之簽帳
    單影本4 張在卷可稽，且有監視器錄影光碟2 片及畫面翻印
    照片影本2 張可資佐證，足徵被告乙○○之上開任意性自白
    與事實相符。本件事證明確，被告乙○○之上開犯行洵堪認
    定，應予依法論科。
三、按持卡人在信用卡簽帳單上之持卡人簽名欄署押後交還特約
    商店，依該信用卡交易習慣，係表示持卡人確認簽帳單上記
    載之交易標的及金額，並向發卡銀行請求撥付消費款項予特
    約商店之旨，是該簽帳單含有收據及請款單之性質，應屬私
    文書。核被告乙○○所為，係犯刑法第216 條、第210 條之
    行使偽造私文書罪、第339 條第1 項之詐欺取財罪及第349
    條第1 項之收受贓物罪。又被告乙○○以一行為同時偽造署
    押於簽帳單之持卡人存根聯及商店存根聯，係屬單純一罪。
    又被告乙○○於簽帳單上偽造署押之行為，係偽造文書之階
    段行為，而其偽造私文書後復持以行使，其偽造私文書之低
    度行為，為行使之高度行為所吸收，均不另論罪。又被告乙
    ○○所為如附表編號五之詐欺犯行，業已著手於詐欺行為之
    實施，然未至取得財物之結果，本應論以未遂犯；然被告乙
    ○○於附表編號一至四所示之簽帳單上偽造「甲○○」之署
    押及於附表所示時地冒用上開信用卡消費，雖係先後所為，
    惟該同一刑事案件中之數行為係於同時地或密切接近之時地
    實施並侵害法益，各行為之獨立性極為薄弱，依一般社會觀
    念難以強行分離，其各個偽造署押及冒用信用卡消費舉動乃
    為犯罪行為之一部份，是同一刑事案件中之數偽造及詐欺行
    為可視為一刑事訴訟程序之數個階段，應包括於一行為予以
    評價，均為接續犯，而論以一罪，並就冒用信用卡消費部分
    論以情節較重之詐欺取財一罪。又被告乙○○以一行使偽造
    簽帳單以冒用信用卡消費之行為同時觸犯上開行使偽造私文
    書及詐欺取財罪名，為想像競合犯，應依刑法第55條之規定
    ，從一重之行使偽造私文書罪論處。又其所犯上開行使偽造
    私文書及收受贓物犯行間，犯意各別，罪名互異，應予分論
    併罰。又被告乙○○曾於93年間因偽造文書及竊盜案件，經
    臺灣板橋地方法院及臺灣臺北地方法院分別以93年度簡字第
    3528號及93年度易字第1098號判決判處有期徒刑三月及六月
    確定，嗣由臺灣臺北地方法院以94年度聲字第316 號裁定定
    其應執行刑為有期徒刑八月確定，迄至95年2 月23日執行完
    畢，此有臺灣高等法院被告全國前案紀錄表一份附卷可參，
    其前曾受有期徒刑之執行完畢，於五年以內故意再犯本件最
    重本刑為有期徒刑以上之罪，為累犯，均應依刑法第47條第
    1 項之規定加重其刑。爰審酌被告乙○○收受他人失竊之信
    用卡，並持之冒用他人名義簽帳消費，足生損害於真正名義
    人，並生損害於信用卡交易之安全性及被冒用人之利益，然
    於犯後尚能坦承犯行，及其品行、犯罪動機、目的、手段、
    生活狀況、智識程度、所生損害及所得利益等一切情狀，分
    別量處如主文所示之刑。又被告乙○○所為本件之行使偽造
    私文書及收受贓物犯行，其所犯均係最重本刑為五年以下有
    期徒刑以下之刑之罪，且犯罪時間均在96年4 月24日以前，
    爰依中華民國96年罪犯減刑條例第2 條第1 項第3 款之規定
    ，減其刑期二分之一，而諭知如主文所示之減得之刑，並依
    中華民國96年罪犯減刑條例第9 條之規定就行使偽造私文書
    部分諭知易科罰金之折算標準，另依刑法第41條第2 項之規
    定定其應執行刑及諭知易科罰金之折算標準。
四、又被告乙○○偽造如附表所示之「甲○○」署押，其中有關
    持卡人存根聯部分，均已丟棄滅失，業經其供明在卷，爰不
    另為沒收之諭知；而有關商店存根聯部分，雖未扣案，然亦
    無積極證據足證業已滅失，是僅就如附表所示之偽造信用卡
    簽帳單內商店存根聯上持卡人簽名欄內偽造之「甲○○」署
    押合計4 枚，不問屬於犯人與否，均應依刑法第219 條之規
    定宣告沒收之。
五、至臺灣士林地方法院檢察署96年度偵字第8093號移送併辦被
    告乙○○所涉偽造文書等罪嫌部分，經核與本件被告乙○○
    所涉偽造文書等犯行，係屬同一事實，業為檢察官起訴效力
    所及，本院業已審究，附此敘明
據上論斷，應依刑事訴訟法第273 條之1 第1 項、第299 條第1
項前段，刑法第216 條、第210 條、第339 條第1 項、第349 條
第1 項、第55條、第47條第1 項、第41條第1 項、第2 項、第51
條第5 款、第219 條，刑法施行法第1 條之1 ，中華民國96年罪
犯減刑條例第2 條第1 項第3 款、第7 條、第9 條，判決如主文
。
本案經檢察官林在培到庭執行職務
中　　華　　民　　國　　96　　年　　7 　　月　　31　　日
                  刑事第六庭法  官  黃雅君
以上正本證明與原本無異。
如不服本判決，應於判決送達後10日內，向本院提出上訴狀。
                            書記官  彭莉婷
中　　華　　民　　國　　96　　年　　8 　　月　　3 　　日
附錄本案論罪科刑法條：
中華民國刑法第210條
（偽造變造私文書罪）
偽造、變造私文書，足以生損害於公眾或他人者，處 5 年以下有
期徒刑。
中華民國刑法第216條
（行使偽造變造或登載不實之文書罪）
行使第 210 條至第 215 條之文書者，依偽造、變造文書或登載
不實事項或使登載不實事項之規定處斷。
中華民國刑法第339條第1 項
（普通詐欺罪）
意圖為自己或第三人不法之所有，以詐術使人將本人或第三人之
物交付者，處5 年以下有期徒刑、拘役或科或併科1 千元以下罰
金。
中華民國刑法第349條第1 項
（普通贓物罪）
收受贓物者，處 3 年以下有期徒刑、拘役或 5 百元以下罰金。
搬運、寄藏、故買贓物或為牙保者，處 5 年以下有期徒刑、拘役
或科或併科 1 千元以下罰金。
附表：
┌──┬────┬────┬─────┬────┬────┐
│編號│時間    │特約商店│地點      │消費金額│偽造之署│
│    │        │名稱    │          │（消費內│押      │
│    │        │        │          │容）    │        │
├──┼────┼────┼─────┼────┼────┤
│ 1  │96年1月 │四海加油│臺北縣汐止│300元   │信用卡簽│
│    │16日上午│站有限公│市○○路1 │（加油）│帳單內商│
│    │5時51分 │司-汐止 │段1號     │        │店存根聯│
│    │許      │站      │          │        │及持卡人│
│    │        │        │          │        │存根聯上│
│    │        │        │          │        │持卡人簽│
│    │        │        │          │        │名欄內偽│
│    │        │        │          │        │造之「陳│
│    │        │        │          │        │揚仁」之│
│    │        │        │          │        │署押各1 │
│    │        │        │          │        │枚      │
├──┼────┼────┼─────┼────┼────┤
│ 2  │96年1月 │中國石油│臺北市南港│850元   │信用卡簽│
│    │16日上午│化學工業│區○○路2 │（加油）│帳單內商│
│    │5時58分 │開發股份│段50號    │        │店存根聯│
│    │許      │有限公司│          │        │及持卡人│
│    │        │-南港站 │          │        │存根聯上│
│    │        │        │          │        │持卡人簽│
│    │        │        │          │        │名欄內偽│
│    │        │        │          │        │造之「陳│
│    │        │        │          │        │揚仁」之│
│    │        │        │          │        │署押各1 │
│    │        │        │          │        │枚      │
├──┼────┼────┼─────┼────┼────┤
│ 3  │96年1月 │頂好超市│臺北市南港│750元   │信用卡簽│
│    │16日上午│-南港店 │區○○街1 │（七星牌│帳單內商│
│    │6時19分 │        │段196號   │香煙1 條│店存根聯│
│    │許      │        │          │）      │及持卡人│
│    │        │        │          │        │存根聯上│
│    │        │        │          │        │持卡人簽│
│    │        │        │          │        │名欄內偽│
│    │        │        │          │        │造之「陳│
│    │        │        │          │        │揚仁」之│
│    │        │        │          │        │署押各1 │
│    │        │        │          │        │枚      │
├──┼────┼────┼─────┼────┼────┤
│ 4  │96年1月 │家樂福股│臺北市南港│4900 元 │信用卡簽│
│    │16日上午│份有限公│區○○路2 │（GIGABY│帳單內商│
│    │9時33分 │司-南港 │段20巷5號 │TE廠牌、│店存根聯│
│    │許      │店      │B1之1     │W55IN 型│及持卡人│
│    │        │        │          │號之筆記│存根聯上│
│    │        │        │          │型電腦1 │持卡人簽│
│    │        │        │          │部）    │名欄內偽│
│    │        │        │          │        │造之「陳│
│    │        │        │          │        │揚仁」之│
│    │        │        │          │        │署押各1 │
│    │        │        │          │        │枚      │
├──┼────┼────┼─────┼────┼────┤
│ 5  │96年1月 │家樂福股│臺北縣汐止│7499元  │無      │
│    │16日中午│份有限公│市○○○路│（除濕機│        │
│    │12時18分│司-汐止 │1段108號B1│1臺）   │        │
│    │許      │店      │          │        │        │
└──┴────┴────┴─────┴────┴────┘
